ACORDAO-COMPLETO-2447193

ACÓRDÃO DE RELAÇÃO

ACÓRDÃO DE RELAÇÃO 700/2021 ATA 1/2021 - PRIMEIRA CÂMARA

Acórdão 700/2021-TCU-Primeira Câmara
Os Ministros do Tribunal de Contas da União ACORDAM, por unanimidade, com fundamento no art. 71, inciso III, da Constituição Federal/1988, c/c os arts. 1º, inciso V, e 39, inciso II, da Lei 8.443/1992, arts. 1º, inciso VIII, 17, inciso III, 143, inciso II, 259, inciso II, e 260, § 5º, do Regimento Interno do TCU, em considerar prejudicado, por perda do objeto, o exame de mérito dos atos de concessão de pensão civil constantes dos autos, de acordo com os pareceres emitidos no presente processo.
1. Processo TC-Processo 046.444/2020-3 (PENSÃO CIVIL) 
	1.1. Interessados: Aida do Couto Santos (XXX.254.147-XX) ; Antonieta Pellussi da Costa (XXX.046.787-XX) ; Christina Cerqueira de Brito (XXX.205.457-XX) ; Cremilda Nunes de Azevedo (XXX.844.087-XX) ; Inacia Marta da Silva Rodrigues (XXX.347.524-XX) ; Infancia Ribeiro Bastos (XXX.886.509-XX) ; Iracema Costa de Mesquita (XXX.257.673-XX) ; Ivanete Nicacio da Rosa (XXX.141.087-XX) ; Luzia da Silva Cardozo (XXX.630.597-XX) ; Margarida Maria Ribeiro Sales (XXX.633.784-XX) ; Maria Isabel Ferreira Bento (XXX.891.796-XX) ; Maria Nazare Freires da Silva (XXX.782.464-XX) ; Maria de Lourdes Dantas (XXX.075.825-XX) ; Marilda Eni Dutka (XXX.409.559-XX) ; Marly Goncalves de Guadalupe (XXX.241.307-XX) ; Neli Wolff Fechir (XXX.179.446-XX) ; Tereza Oliveira Menezes (XXX.175.985-XX) ; Terezinha Neres da Silva (XXX.736.865-XX) ; Terezinha Oliveira de Lima (XXX.828.103-XX) ; Therezinha Junqueira dos Santos (XXX.319.198-XX) .
	1.2. Órgão: Ministério dos Transportes, Portos e Aviação Civil (extinta) .
	1.3. Relator: Ministro Vital do Rêgo.
	1.4. Representante do Ministério Público: Procurador Sergio Ricardo Costa Caribé.
	1.5. Unidade Técnica: Secretaria de Fiscalização de Pessoal (Sefip) .
	1.6. Representação legal: não há.
	1.7. Determinações/Recomendações/Orientações: não há.

Primeira Câmara

Ministério dos Transportes, Portos e Aviação Civil (extinta).

Aida do Couto Santos (XXX.254.147-XX); Antonieta Pellussi da Costa (XXX.046.787-XX); Christina Cerqueira de Brito (XXX.205.457-XX); Cremilda Nunes de Azevedo (XXX.844.087-XX); Inacia Marta da Silva Rodrigues (XXX.347.524-XX); Infancia Ribeiro Bastos (XXX.886.509-XX); Iracema Costa de Mesquita (XXX.257.673-XX); Ivanete Nicacio da Rosa (XXX.141.087-XX); Luzia da Silva Cardozo (XXX.630.597-XX); Margarida Maria Ribeiro Sales (XXX.633.784-XX); Maria Isabel Ferreira Bento (XXX.891.796-XX); Maria Nazare Freires da Silva (XXX.782.464-XX); Maria de Lourdes Dantas (XXX.075.825-XX); Marilda Eni Dutka (XXX.409.559-XX); Marly Goncalves de Guadalupe (XXX.241.307-XX); Neli Wolff Fechir (XXX.179.446-XX); Tereza Oliveira Menezes (XXX.175.985-XX); Terezinha Neres da Silva (XXX.736.865-XX); Terezinha Oliveira de Lima (XXX.828.103-XX); Therezinha Junqueira dos Santos (XXX.319.198-XX).

VITAL DO RÊGO

não há.

Procurador Sergio Ricardo Costa Caribé.

PENSÃO CIVIL (PCIV)

Secretaria de Fiscalização de Pessoal (Sefip).